臺灣新竹地方法院刑事判決
110年度侵訴字第25號
公  訴  人  臺灣新竹地方檢察署檢察官
被      告  許有朋



選任辯護人  許仲盛律師（法扶律師）
上列被告因妨害性自主案件，經檢察官提起公訴（110年度偵字
第3311號），本院判決如下：
    主    文
甲○○對於未滿十四歲之女子為性交，處有期徒刑壹年陸月。緩刑
貳年，緩刑期間付保護管束，並應於判決確定之日起壹年內，向
指定之政府機關、政府機構、行政法人、社區或其他符合公益目
的之機構或團體提供肆拾小時之義務勞務，及接受法治教育課程
參場次。
    犯罪事實
甲○○於民國108年間，透過網路認識代號BF000-A110011號之女子
（96年生，年級詳卷；下稱甲女），甲○○明知甲女未滿14歲，竟
基於與未滿14歲之女子性交之犯意，於109年12月3日下午3時許
，在新竹市○區○○路000號電影院內，以其生殖器插入甲女口腔之
方式為性交行為。
    理    由
壹、證據能力：
一、按被告以外之人（包括證人、鑑定人、告訴人、被害人及共
    同被告等）於審判外之陳述，雖不符刑事訴訟法第159條之1
    至之4等4條之規定，而經當事人於審判程序同意作為證據，
    法院審酌該言詞或書面陳述作成時之情況，認為適當者，亦
    得為證據，同法第159條之5第1項定有明文。查本案下列所
    引用之被告甲○○以外之人於審判外之陳述，因被告及辯護人
    於準備程序時均表示同意有證據能力【見110年度侵訴字第2
    5號卷（下稱本院卷）第93頁】，復本院認其作成情形並無
    不當，經審酌後認為前開審判外之陳述得為證據。
二、另本院以下所引用之非供述證據，均查無事證足認有違背法
    定程序或經偽造、變造所取得等證據排除之情事，復經本院
    依刑事訴訟法第164條、第165條踐行物證、書證之調查程序
    ，況公訴人及被告、辯護人對此部分之證據能力亦均不爭執
    ，是堪認均有證據能力。
貳、實體部分：
一、上開犯罪事實，業據被告於警詢、偵查及審理時坦承不諱【
    見110年度偵字第3311號卷（下稱偵字卷）第4頁背面至第5
    頁背面、第26頁至第26頁背面，本院卷第92頁、第120頁、
    第124頁】，核與證人甲女於警詢、偵查；證人即甲女之母
    於警詢時之證述（見偵字卷第6頁至第8頁、第9頁至第10頁
    、第24頁）大致相符，並有被告與甲女之母之對話紀錄截圖
    、甲女手繪之電影院現場圖、電影院內部照片在卷可稽（見
    偵字卷第15頁至第15頁背面、第17頁、第18頁至第19頁、第
    29頁至第33頁背面），足認被告所為任意性之自白核與事實
    相符，堪以採信。從而，被告本案犯行事證明確，應予依法
    論科。
二、論罪科刑：
　㈠核被告所為，係犯刑法第227條第1項對於未滿14歲之女子為
    性交罪。
　㈡按刑法第59條規定「犯罪之情狀顯可憫恕，認科以最低度刑
    仍嫌過重者，得酌量減輕其刑」。本院考量被告於案發時年
    僅22歲，年紀尚輕，思慮未周，一時衝動而為本案犯行，犯
    罪手段平和，並未造成甲女受有其他身體或財產法益之損害
    ，於案發後不僅坦承犯行，並得甲女、甲女之母之宥恕，與
    被告以新臺幣18萬元和解，並向本院表示同意給予被告緩刑
    之機會等語（見本院卷第92頁），被告之犯罪情節實屬輕微
    ，本院綜合全案情節及依被告犯罪之具體情狀及行為背景觀
    之，倘處以法定最低度之刑猶嫌過重，而有情輕法重之情，
    爰依刑法第59條之規定，酌減被告之刑。
　㈢爰以行為人之責任為基礎，審酌被告對甲女為性交行為，對
    甲女身心之正常發展造成不良影響，誠屬不該。惟念及被告
    坦承犯行及上開已敘及之情形，且被告除本案之外，別無其
    他刑案犯罪紀錄，有臺灣高等法院被告前案紀錄表附卷可據
    ，兼衡其智識程度、生活狀況等一切情狀，量處如主文所示
    之刑。
　㈣被告前無犯罪科刑之紀錄，其因一時衝動致罹刑章，犯後已
    坦承犯罪，並與甲女、甲女之母達成和解，得其2人之原諒
    ，諒被告經此偵、審程序及刑之宣告，應知所警惕，而無再
    犯之虞，本院因認對被告宣告之刑以暫不執行為適當，爰依
    刑法第74條第1項第1款之規定，宣告緩刑2年。另考量被告
    之犯罪情節及所造成之損害，認尚有賦予一定負擔之必要，
    以使被告深切記取教訓，爰依刑法第74條第2項第5款、第8
    款之規定，命被告於本判決確定後1年內，向指定之政府機
    關、政府機構、行政法人、社區或其他符合公益目的之機構
    或團體提供40小時之義務勞務，及接受法治教育課程3場次
    ，併依刑法第93條第1項第1款、第2款之規定，宣告在緩刑
    期間付保護管束，由觀護人予以適當之督促並提供相關教育
    ，避免被告再犯他罪，以啟自新。
據上論斷，應依刑事訴訟法第299 條第1 項前段，判決如主文。
本案經檢察官陳榮林提起公訴，檢察官黃翊雯到庭執行職務。
中　　華　　民　　國　　110 　年　　11　　月　　18　　日
                  刑事第四庭  審判長法　官　陳健順
                                    法  官  郭哲宏
                                    法　官　楊祐庭
以上正本證明與原本無異。
如不服本判決應於收受本判決後20日內向本院提出上訴書狀，上
訴書狀應敘述具體理由。上訴書狀未敘述上訴理由者，應於上訴
期間屆滿後20日內補提理由書狀於本院(均須按他造當事人之人
數附繕本 )「切勿逕送上級法院」。 
中　　華　　民　　國　　110 　年　　11　　月　　18　　日
                                    書記官  陳紀語
附錄本案論罪科刑法條：
中華民國刑法第227條第1項
對於未滿十四歲之男女為性交者，處三年以上十年以下有期徒刑
。